# 无偿受让净资产为负数的股权转让如何入账？

提问人：yjc730123 时间：2020-03-12 12:32:17
A、B、C公司共同出资成立D公司，各出资650w、300w、50w。营业几年来，D公司净资产为负数，故B、C公司决定退出，协议各无偿转让50w给A公司，B公司剩下的250w无偿转让给E公司，均签订了协议，D公司也进行了工商变更登记，那么A公司应如何入账？

回答人：chenyiwei
A公司对于B、C无偿划转的 50 万元出资额相当于购买少数股权处理，个别报表层面按零对价入账；合并报表层面将零值与被划转少数股权（负数）之间的差额调整资本公积。